【裁判字號】    97,易,2176
【裁判日期】    971014
【裁判案由】    竊盜等
【裁判全文】
臺灣臺北地方法院刑事判決              97年度易字第2176號
公  訴  人  臺灣臺北地方法院檢察署檢察官
被      告  乙○○
                    （現於臺灣桃園女子監獄戒治所強制戒治
上列被告因竊盜等案件，經檢察官提起公訴（97年度偵緝字第11
32號），本院判決如下：
    主  文
乙○○共同竊盜，處有期徒刑陸月，如易科罰金，以新臺幣壹仟
元折算壹日。
    事  實
一、乙○○與甲○○基於共同意圖為自己不法所有之犯意聯絡，
    ，於民國96年9月15日晚上6時19分許，在臺北市○○街55號
    景華公園地下停車場男公廁內，由乙○○在旁把風，甲○○
    徒手竊取沖水開關2 個，得手後即將上開沖水開關變賣得款
    供己花用。嗣經上開公園管理員丙○○報警調閱監視錄影帶
    後，循線查悉上情。
二、案經臺北市政府警察局文山第二分局報請臺灣臺北地方法院
    檢察署檢察官偵查起訴。
    理  由
一、按被告以外之人於審判外之言詞或書面陳述，除法律有規定
    者外，不得作為證據，刑事訴訟法第159條第1項固定有明文
    。惟被告以外之人於審判外之陳述，雖不符同法第159條之1
    至之4 之規定，而經當事人於審判程序同意作為證據，法院
    審酌該言詞陳述或書面陳述作成時之情況，認為適當者，亦
    得為證據；又當事人、代理人或辯護人於法院調查證據時，
    知有第159條第1項不得為證據之情形，而未於言詞辯論終結
    前聲明異議者，視為有前項之同意，同法第159條之5亦定有
    明文。立法意旨在於傳聞證據未經當事人之反對詰問予以核
    實，原則上先予排除。惟若當事人已放棄反對詰問權，於審
    判程序中表明同意該等傳聞證據可作為證據；或於言詞辯論
    終結前未聲明異議，基於尊重當事人對傳聞證據之處分權，
    及證據資料愈豐富，愈有助於真實發見之理念，上開傳聞證
    據亦均得資為證據。經查，被告乙○○對本件卷內人證及物
    證之證據能力均未表示意見，且於本件言詞辯論終結前，就
    本件證據之調查均未聲明異議，依刑事訴訟法第159條之5規
    定，該等證據，自均有其證據能力，合先敘明。
二、訊據被告固不否認於上揭時地曾進入前揭男廁內，惟矢口否
    認有何竊盜之犯行，辯稱：其沒有竊盜也沒有幫忙把風，其
    當時睡在上開公園，去地下室是為了上廁所，看到男廁漏水
    ，所以才好奇進去看一下云云。經查：
    (一)證人甲○○於警詢中證稱：伊進入上開男廁竊取馬桶沖水
      開關時，被告有跟隨伊進入男廁，且在旁邊等伊，幫伊把
      風等語明確（見偵卷第5至6頁），參以，錄影監視畫面中
      ，證人甲○○於晚上6時19分2秒進入前開男廁後，被告旋
      即於晚上6時22分48秒進入，此有翻拍相片2幀在卷可稽（
      見偵卷第22至23頁），且經證人丙○○於警詢及本院審理
      中證述屬實，復有現場相片2 幀附卷足憑（見偵卷第19至
      20頁）。
    (二)證人甲○○固於偵查及本院審理中證稱：當日是伊1 人獨
      自行竊，被告不知伊偷沖水開關云云；惟關於被告與證人
      甲○○當日有無在景華公園會面、被告是否在公園等待證
      人甲○○乙節，證人甲○○與被告所述已有所不一致，參
      以，上開男廁大小僅約3 坪，業據證人丙○○證述在卷（
      見本院卷第50頁背面），而被告與證人甲○○前後相隔3
      分鐘進入男廁內，證人甲○○竟稱未見到被告云云，顯與
      常情不符；況證人甲○○與被告係男女朋友，是伊於偵查
      及本院審理中之證詞，顯係迴護被告所為，尚難盡信，而
      不足據為有利於被告之認定。是被告所辯：因上開男廁漏
      水，其好奇而進去觀看云云，顯係卸責之詞，不足採信。
    (三)綜上所述，本件事證明確，被告犯行堪以認定，應依法論
      科。
三、核被告所為，係犯刑法第320條第1項竊盜罪。被告與甲○○
    有犯意聯絡及行為分擔，為共同正犯。爰審酌被告正值壯年
    竟不思以正當方式獲取財物，仍圖不勞而獲，足徵其自我檢
    束能力低弱；且飾詞狡辯，犯後態度欠佳，又未賠償被害人
    損害，堪認其毫無悔意及所竊之物價值、高中肄業智識程度
    ，兼衡其犯罪動機、目的、手段、生活狀況，及檢察官求刑
    6 月適當等一切情狀，量處如主文所示之刑，並諭知易科罰
    金折算標準。
據上論斷，應依刑事訴訟法第299條第1項前段，刑法第28條、第
320條第1項、第41條第1項前段，刑法施行法第1條之1第1項、第
2項前段判決如主文。
本案經檢察官徐則賢到庭執行職務。
中    華    民    國    97    年    10    月    14    日
                  刑事第十三庭  法  官  陳君鳳
以上正本證明與原本無異。
如不服本判決，應於判決送達後10日內，向本院提出上訴狀。
                                書記官  楊湘雯
中    華    民    國    97    年    10    月    14    日
附錄本案論罪科刑法條全文：
刑法第320條
意圖為自己或第三人不法之所有，而竊取他人之動產者，為竊盜
罪，處5年以下有期徒刑、拘役或5百元以下罰金。
意圖為自己或第三人不法之利益，而竊佔他人之不動產者，依前
項之規定處斷。
前2項之未遂犯罰之。


司法院資訊處製作；財團法人民間司法改革基金會備份。
